臺灣雲林地方法院刑事判決　　　　　　　94年度交易字第58號
公　訴　人　臺灣雲林地方法院檢察署檢察官
被　　　告　丙○○
選任辯護人　蕭敦仁律師
上列被告因公共危險等案件，經檢察官提起公訴（94年度偵字第
1396號），本院合議庭裁定改依簡式審判程序審理，判決如下︰
    主  文
丙○○服用酒類，不能安全駕駛動力交通工具而駕駛，處有期徒
刑參月，如易科罰金，以參佰元折算壹日；又傷害人之身體，處
有期徒刑伍月，如易科罰金，以參佰元折算壹日。應執行有期徒
刑柒月，如易科罰金，以參佰元折算壹日。緩刑參年。
    犯  罪  事  實  及  證  據  名  稱
一、犯罪事實：
    丙○○於民國94年3 月22日18時許，在雲林縣虎尾鎮虎尾高
  　中處參加友人喜宴，飲用酒類後，已達不能安全駕駛動力交
    通工具之程度，卻仍於飲宴完畢後，駕駛車牌號碼Ｊ6 ─16
    15號自用小客車行駛於道路。同日20時5 分許，丙○○駕駛
    上開車輛，沿雲林縣虎尾鎮○○路由東往西方向行駛，行經
    明正路虎尾國小附近時，適甲○○駕駛車牌號碼Ｖ3 ─3012
    號自用小客車同向在前行駛，丙○○因欲超車，而對向車道
    恰有車輛駛至並鳴按喇叭示警，詎丙○○卻誤以為，係同向
    車道在前行駛之甲○○不肯讓其超車而鳴按之喇叭，遂心生
    怨恨，並駕車在後尾隨。嗣甲○○到達位於同鎮○○路40巷
    13 號1樓之住處時，丙○○見甲○○欲倒車進入車庫，為將
    甲○○之車輛攔下理論，竟駕駛車輛逼近甲○○車輛後方，
    堵住甲○○後退進入車庫之路徑，以此強暴手段擋住甲○○
    車輛，使其無法順利倒車，妨害甲○○行使倒車之權利。丙
    ○○隨即下車趨前大聲質問甲○○何以鳴按喇叭，迨甲○○
    下車後，丙○○便以右手抓住甲○○衣領，作勢欲從背後取
    出槍械之模樣，出言恫稱：「要拿槍開你」、「記住你住明
    正路40巷13號1 樓」、「記住車號3012」、「要拿槍開你家
    人」等語，以此加害生命、身體之事，恐嚇其人身安全，甲
    ○○因怕丙○○糾眾傷害家人，致而心生畏懼，乃向丙○○
    表示如有鳴按喇叭之事願道歉，惟丙○○仍怒氣未消，竟以
    左手毆打甲○○右臉頰及右前胸各2 下，致甲○○受有「右
    側臉頰外傷、右前胸部外傷」等傷害。幸經鄰居及臺灣雲林
    地方法院法警室人員儘速報警至現場處理，丙○○乃當場為
    警逮捕，並測得其酒精濃度達每公升0.88毫克。案經被害人
    甲○○向雲林縣警察局虎尾分局提出告訴後，經該分局報告
    臺灣雲林地方法院檢察署檢察官偵查後，提起公訴。
二、證據名稱：
（一）告訴人甲○○在警訊的指訴。
（二）被告酒精測試紀錄表1份。
（三）雲林縣警察局舉發違反道路交通管理事件通知單1份。
（四）刑法第185條之3案件測試觀察紀錄表1份。
（五）現場照片6張。
（六）診斷證明書1份。
（七）被告在警訊、偵查及本院審理時之自白。
三、論罪與科刑：
（一）被告丙○○所為，於飲用酒類後，已達不能安全駕駛動力
      交通工具之程度，卻仍駕駛車牌號碼Ｊ6 ─1615號自用小
      客車行駛於道路之行為，係犯刑法第185 條之3 不能安全
      駕駛罪。而其以車輛強行阻擋告訴人車輛進入車庫，係犯
      同法第304 條第1 項強制罪。又以徒手毆打告訴人致其受
      有右側臉頰外傷、右前胸部外傷之傷害，係犯同法第277
      條第1 項之傷害罪。另被告於恐嚇告訴人後進而實施毆打
      告訴人之加害行為，其恐嚇之危險行為應為後來發生之傷
      害實害行為所吸收，不另成立恐嚇危害安全罪。而被告實
      施強制犯行之目的，係在於強迫告訴人留下，以進一步為
      傷害告訴人之犯行，因此所犯強制罪與傷害罪間，有原因
      、目的之牽連關係存在，應依刑法第55條規定，從一重之
      傷害罪處斷。再被告所犯不能安全駕駛罪與傷害罪2 罪，
      犯意個別，行為互殊，應分論併罰。起訴書認為被告應成
      立單獨之4 罪，並分論併罰，此部分論述，尚有未洽。
（二）本件公訴人雖以被告於酒後行為乖張，明知尾隨告訴人至
      法官宿舍，仍蓄意挑釁，無視執法人員之安危，行為舉止
      囂張跋扈，恣意暴力侵害他人，危害社會安寧，毫無悔意
      等情，而具體求處有期徒刑1 年2 月。然本院認為，被告
      在警訊中尚自稱：我酒醉、意識不清醒等詞，於翌日移送
      檢察官偵查時，對於飲酒地點、原因雖尚能清楚敘述，而
      關於本件案發經過，則答稱：喝酒、不清楚，然而也已經
      坦承知道自己做錯，並覺得後悔，顯見被告在警訊及偵查
      中，尚處於酒醉意識不甚清醒之狀態，無法針對案發經過
      ，詳為答辯，並非蓄意避重就輕，逃避刑責。況在本院審
      理期間，被告除坦承犯行外，並多次表示願與告訴人和解
      。而在遭告訴人拒絕後，又主動向雲林縣政府捐款新臺幣
      40,000元，作為雲林縣國民中小學生抒困助學金，此有繳
      款單1 份可資證明，可見被告於犯罪後並非毫無悔改的意
      思。再本件告訴人雖為司法人員，被告犯罪地點亦在司法
      人員宿舍，但國家對於司法人員之保障，係因其工作內容
      為執行司法職務，為確保其執行職務時，有獨立超然的地
      位，不受任何威脅、影響，故就其身份、生活，賦予相對
      於一般公務員較高之保護，但並非司法人員在執行職務範
      圍之外，或與其執行職務範圍無關之日常生活事項，仍可
      認為因其職業之不同，而有超越一般人民保障之特殊優越
      權利。因此，除行為人係特別針對司法人員執行職務之結
      果，而蓄意對其犯罪，或故意挑戰國家公權力而將其暴力
      加諸於司法人員個人，在犯罪動機上，將司法人員當作國
      家權力行使之替代品，而對其犯罪外，司法人員在與執行
      職務無關的日常生活上，其個人生命、身體、財產等法益
      的保障，應與一般人民相同。本件被告於飲用酒類後，因
      誤認為告訴人不讓其超車並鳴按喇叭，而對告訴人為犯罪
      行為，其行為故屬非法，但所為犯行與告訴人司法人員之
      身分並無關係，故不能因此而認為被告犯罪情節與一般被
      害人不同，而有特別從重處刑之必要。本院審酌被告素無
      前科，然無視於政府多年宣導，仍於飲用酒類後駕駛車輛
      ，且經測得之酒精濃度為每公升0.88毫克，對於交通安全
      潛藏危害不輕。又僅因行車瑣事，竟恣意以言詞及行動暴
      力加諸他人，造成被害人身體及居家安寧受到侵害，惟事
      後能坦承犯行，深表悔悟，犯罪後態度良好等一切情狀，
      各量處如主文所示之刑，並定其應執行之刑及易科罰金之
      折算標準。
（三）末查，被告前未曾受有期徒刑以上刑之宣告，此有臺灣高
      等法院被告前案紀錄表在卷可稽，被告於犯罪後即深表悔
      悟，雖未獲告訴人同意和解，但告訴人亦未對被告提出附
      帶民事訴訟之請求，且被告自行向雲林縣政府繳納捐款，
      以釋明有悔悟之心，已如上述。而其自陳從事夜市擺攤維
      持家計，家中又有中度肢障之母親需要照顧，本院綜合上
      開被告素無犯罪前科、家庭生活狀況以及犯罪後態度等情
      狀，認為被告經過此次教訓，應該已經知道警惕，相信不
      會再有同樣的犯行發生，因此認為所宣告之刑，以暫不執
      行為適當，併予宣告緩刑3 年，以啟自新。
四、應適用之法條：
（一）刑事訴訟法第299 條第1 項前段、第273 條之1 第1 項、
      第310 條之2、第454條第1項。
（二）刑法第185 條之3 、第277 條第1 項、第304 條第1 項、
      第55條、第51條第5 款、第41條第1 項前段、第2 項、第
      74條第1 款。
（三）罰金罰鍰提高標準條例第1條前段、第2條。
本案經檢察官乙○○到庭執行職務。
中　　華　　民　　國　　94　　年　　10　　月　　26　　日
                  刑事第三庭    法  官　劉　國　賓
以上正本證明與原本無異
如不服本判決，應於判決送達後10日內，向本院提出上訴狀。（
須附繕本）
                                書記官　黃　秋　萍
中　　華　　民　　國　　94　　年　　10　　月　　26　　日
中華民國刑法第185條之3
服用毒品、麻醉藥品、酒類或其他相類之物，不能安全駕駛動力
交通工具而駕駛者，處1 年以下有期徒刑、拘役或3 萬元以下罰
金。
中華民國刑法第277條
(普通傷害罪)
傷害人之身體或健康者，處 3 年以下有期徒刑、拘役或 1 千元
以下罰金。
犯前項之罪因而致人於死者，處無期徒刑或 7 年以上有期徒刑；
致重傷者，處 3 年以上 10 年以下有期徒刑。
中華民國刑法第304條
(強制罪)
以強暴、脅迫使人行無義務之事或妨害人行使權利者，處 3 年以
下有期徒刑、拘役或 300 元以下罰金。
前項之未遂犯罰之。
